【裁判字號】    98,交易,26
【裁判日期】    980324
【裁判案由】    公共危險
【裁判全文】
臺灣雲林地方法院刑事判決              98年度交易字第26號
公  訴  人  臺灣雲林地方法院檢察署檢察官
被      告  甲○○
上列被告因公共危險等案件，經檢察官提起公訴（98年度撤緩偵
字第9 號），於本院準備程序進行中，被告就被訴事實為有罪之
陳述，本院裁定進行簡式審判程序，判決如下：
    主      文
甲○○服用酒類，不能安全駕駛動力交通工具而駕駛，處有期徒
刑月，如易科罰金，以新臺幣壹仟元折算壹日。
    事實及理由
一、犯罪事實：
    甲○○於民國96年11月5 日晚間7 、8 時許，在雲林縣西螺
    鎮之大世界小吃部飲用啤酒3 、4 罐後，已達不能安全駕駛
    動力交通工具之狀態，竟仍於同日晚間9 時許，駕駛車牌22
    99-LK 號自用小客車自上開大世界小吃部出發，於同日晚間
    9 時34分許，行經雲林縣西螺鎮溪洲大橋南端，因警實施臨
    檢，並以酒精濃度測定器採測得其呼氣所含酒精濃度達每公
    升0.83毫克。
二、認定犯罪事實所憑證據及理由：
(一)、本案被告甲○○所犯刑法第185 條之3 不能安全駕駛動力交
    通工具罪，係死刑、無期徒刑、最輕本刑為3 年以上有期徒
    刑以外之罪，其於準備程序就前揭被訴事實為有罪之陳述，
    經本院告知簡式審判程序之旨，並聽取其與公訴人之意見後
    ，本院裁定進行簡式審判程序，是本件之證據調查，依刑事
    訴訟法第273 條之2 規定，不受同法第159 條第1 項、第16
    1 條之2 、第161 條之3 、第163 條之1 及第164 條至第17
    0 條規定之限制，合先敘明。
(二)、上開犯罪事實，業經被告於警詢、偵查及本院審理時坦白承
    認，復有酒精測定紀錄表、刑法第185 條之3 案件測試紀錄
    表、雲林縣警察局96年12月5 日雲警交字第KAE094982 號舉
    發違反道路交通管理事件通知單在卷可稽，足認被告之自白
    與事實相符，應可採信。本案事證明確，被告犯行堪以認定
    ，應予依法論科。
三、論罪科刑之理由：
(一)、按行為後法律有變更者，適用行為時之法律。但行為後之法
    律有利於行為人者，適用最有利於行為人之法律。刑法第2
    條第1 項定有明文。經查：被告行為時刑法第185 條之3 係
    規定：「服用毒品、麻醉藥品、酒類或其他相類之物，不能
    安全駕駛動力交通工具而駕駛者，處一年以下有期徒刑、拘
    役或三萬元以下罰金。」又刑法施行法第1 條之1 規定：「
    中華民國94年1 月7 日刑法修正施行後，刑法分則編所定罰
    金之貨幣單位為新臺幣。」「94年1 月7 日刑法修正時，刑
    法分則編未修正之條文定有罰金者，自94年1 月7 日刑法修
    正施行後，就其所定數額提高為30倍。但72年6 月26日至94
    年1 月7 日新增或修正之條文，就其所定數額提高為3 倍。
    」由於刑法第185 條之3 前次係於88年4 月21日修正公布，
    依前開規定罰金數額應提高為3 倍即新臺幣9 萬元以下。而
    本案被告行為後，刑法第185 條之3 於97年1 月2 日修正公
    布（自97年1 月4 日起發生效力），規定為：「服用毒品、
    麻醉藥品、酒類或其他相類之物，不能安全駕駛動力交通工
    具而駕駛者，處一年以下有期徒刑、拘役或科或併科十五萬
    元以下罰金。」比較新、舊法結果，自以被告行為時即修正
    前之刑法第185 條之3 規定較有利於被告，依首開說明，應
    適用修正前之刑法第185 條之3 規定論科。則核被告所為，
    係犯修正前刑法第185 條之3 之服用酒類不能安全駕駛動力
    交通工具而駕駛罪。
(二)、爰審酌被告行為時以前未曾受有期徒刑以上刑之宣告，有臺
    灣高等法院被告前案紀錄表在卷可考，先前之素行尚可，其
    明知酒精成分對人之意識、控制能力具有不良影響，且超量
    飲酒將導致對周遭事務之辨識及反應能力降低，對往來之公
    眾及駕駛人自身皆具有高度之危險性，竟仍酒後駕車，其漠
    視自己及公眾之安全，自屬可議，惟念及其於犯後坦承犯行
    ，態度良好，且就本案而言，是初犯酒醉駕車案件，以及其
    酒醉程度、家庭、智識等一切情狀，量處如主文所示之刑，
    併諭知如易科罰金之折算標準。檢察官雖請求量處有期徒刑
    7 月，或量處得易科罰金之刑時，以新臺幣（下同）2,000
    元折算1 日，無非以被告於本案行為後，另案酒醉駕車之犯
    行。然被告本案之犯行，係屬初犯，應受之刑罰，自以本次
    即行為時犯罪所生之責任為度，為量刑之基礎，檢察官誤認
    被告係再犯，並以漠視酒後駕車之危險性為由，請求從重量
    刑或提高易科標準，有違罪刑相當，失之偏重，附此敘明。
四、應適用之法律：
    依刑事訴訟法第273 條之1 第1 項、第299 條第1 項前段，
    刑法第185 條之3 （修正前）、第41條第1 項前段，刑法施
    行法第1 條之1 第1 項、第2 項後段，判決如主文。
本案經檢察官吳淑娟到庭執行職務。
中    華    民    國    98    年    3     月    24    日
                  交通法庭  法  官  藍家偉
以上正本證明與原本無異。
如不服本判決應於收受送達後10日內向本院提出上訴書狀，並應
敘述具體理由；其未敘述上訴理由者，應於上訴期間屆滿後20日
內向本院補提理由書（均須按他造當事人之人數附繕本）「切勿
逕送上級法院」。
                            書記官  王雪招
中    華    民    國    98    年    3     月    24    日
附錄本案論罪科刑法條全文：
修正前刑法第185 條之3 ：
服用毒品、麻醉藥品、酒類或其他相類之物，不能安全駕駛動力
交通工具而駕駛者，處1 年以下有期徒刑、拘役或3 萬元以下罰
金。


司法院資訊處製作；財團法人民間司法改革基金會備份。
